【裁判字號】    89,訴,113
【裁判日期】    890714
【裁判案由】    毒品危害防制條例
【裁判全文】
臺灣桃園地方法院刑事判決                          八十九年度訴字第一一三號
    公  訴  人  臺灣桃園地方法院檢察署檢察官
    被      告  乙○○
                丙○○
    右  二  人
    選任辯護人  簡良夙律師
    被      告  甲○○
右列被告等因毒品危害防制條例案件，經檢察官提起公訴（八十八年度偵字第一六七
七五號），本院判決如左：
    主      文
甲○○意圖販賣而持有第二級毒品，處有期徒刑肆年。扣案之第二級毒品安非他命壹
大包（毛重拾柒點陸公克）、參中包（合計毛重拾柒點壹公克）、貳拾伍小包（合計
毛重貳拾公克）、及含安非他命殘渣保濟丸罐壹個均沒收銷燬之；扣案之電子秤壹台
、塑膠袋肆只均沒收之。
乙○○連續販賣第二級毒品，處有期徒刑柒年陸月。扣案之第二級毒品安非他命壹大
包（毛重參拾伍點陸公克）沒收銷燬之；犯罪所得財物新臺幣伍萬伍仟元沒收之，如
全部或一部不能沒收時，以其財產抵償之。
丙○○共同販賣第二級毒品，未遂，處有期徒刑參年捌月。扣案之第二級毒品安非他
命壹大包（毛重柒拾點公克）沒收銷燬之；另扣案裝安非他命之牛皮袋、信封袋各壹
紙沒收之。
    事      實
一、甲○○於八十八年十月二十五日晚上某時，在桃園縣中壢市○○○街五四號乙○○住處，向乙○○以每兩二萬元之代價，購入第二級毒品安非他命二兩，原欲供
    己施用，嗣起意販售牟利，竟意圖販賣而非法持有，嗣於八十八年十一月一日十
    五時許，在桃園縣中壢市○○路○段六十五號二樓二０八室租屋處為警查獲，扣
    得安非他命三包（毛重一七．一公克，公訴人誤載一七．六公克）。另於同日十
    七時二十分許，經警前往甲○○位於桃園縣中壢市○○路○段四三二巷十三弄十
    八號住處搜索，扣得安非他命一大包（毛重一七．六公克）、二十五小包（每包
    毛重均零點八公克，總計毛重二０公克）、電子秤一台、空分裝帶四個及含安非
    他命殘渣保濟丸罐一個，並供出毒品來源。
二、乙○○基於意圖營利之概括犯意，分別於民國八十八年六月一日晚上某時、八十
    八年七月一日晚上某時、八十八年十月二十五日晚上某時，在桃園縣中壢市○○○街五四號住處、桃園縣中壢市○○路○段一二三號前、桃園縣中壢市○○○街
    五四號住處，以每包新台幣五千元（毛重四公克）、一萬元（毛重一０公克）、
    四萬元（毛重二兩）之價格，連續販賣第二級毒品安非他命予甲○○三次，從中
    牟利。迨甲○○於前述時地為警查獲後，供出毒品來源始知上情，嗣甲○○即在
    警方授意下，先與乙○○連絡偽稱欲購買安非他命，於談妥每大包（一兩）二萬
    元之價格後，約定在桃園縣中壢市○○路○段一二三號前交貨，乙○○依約於八
    十八年十一月一日十六時五十分許，攜帶安非他命至桃園縣中壢市○○路○段一
    二三號前交貨時，旋為陪同前往之警員逮獲，並當場扣得安非他命一大包（毛重
    三五．六公克）。
三、丙○○與溫秋雍（另案經臺灣桃園地方法院檢察署檢察官偵查中）係男女朋友關
    係，緣溫秋雍以0000000000號行動電話為聯絡工具，販賣第二級毒品
    安非他命予他人，從中牟利。迨甲○○為警查獲供出上情，嗣甲○○即在警方授
    意下，與溫秋雍連絡偽稱欲購買安非他命，於與丙○○及溫秋雍談妥每大包（二
    兩）四萬元之價格後，約定在桃園縣中壢市○○路○段與裕國街口交貨，嗣溫秋
    雍因與甲○○未曾謀面，乃請丙○○至約定地點交貨。丙○○基於意圖營利之犯
    意聯絡及行為分擔，隨即依約於八十八年十一月一日十七時許，攜帶安非他命抵
    達上述地點交貨，旋為陪同前往之警員逮獲，並當場於丙○○身上查扣安非他命
    一大包（毛重七０．二公克），及裝安非他命之牛皮袋、信封袋各一紙。
四、案經台北縣警察局移送臺灣桃園地方法院檢察署檢察官偵查起訴。
    理    由
一（一）甲○○部分：
    訊據被告甲○○對於持有安非他命之事實固供承不諱，惟矢口否認有販賣之意圖
    ，辯稱被查扣之安非他命係伊於八十八年十月二十五日晚上請同案被告乙○○向
    綽號「阿德」者之男子，以四萬元代價購入二兩，僅係欲供已施用，並無販賣之
    意圖云云。惟查，（１）於被告甲○○租住處查扣被告自承為其所有之白色結晶
    體一大包、二中包、二十五小包，經送鑑定結果確含甲基安非他命成分，有法務
    部調查局檢驗通知書一紙附卷。（２）末查，本件查扣被告甲○○自承為其所有
    之安非他命於購入後分裝成一大包、二中包、二十五小包，而其中二十五小包，
    於警訊時經警連同包裝秤重均為０．八公克，亦有前述搜索扣押筆錄可稽，倘僅
    供己施用，何須分裝成一大包、二中包、二十五小包？又所持有之安非他命二十
    五小包，重量又何需分裝為相等之重量？又何須購置精密電子秤自行秤量？顯與
    自行施用之常情不符，足見被告購入前開安非他命，欲分裝轉售牟利之營利意圖
    甚明。此外，並有搜索扣押證明筆錄二紙附卷，及安非他命一大包（毛重一七．
    六公克）、三中包（毛重一七．一公克）、二十五小包（每包毛重均零點八公克
    ，總計毛重二０公克）、電子秤一台、空分裝帶四個及含安非他命殘渣保濟丸罐
    一個扣案可稽。故綜上各情，縱認被告有吸用安非他命行為，然於購入本件查獲
    之安非他命不久後，被告應有販賣安非他命之意圖至明，所辯扣獲之安非他命係
 供自己吸用云云，要屬飾詞卸責，不足採信。本件事證已明，被告甲○○意圖販
    賣而持有第二級毒品之犯行，堪以認定。
  （二）乙○○部分：
    訊據被告乙○○固承認持有上開數量之安非他命之事實不諱，惟矢口否認有何販
    賣毒品安非他命犯行，辯稱：伊僅幫同案共犯甲○○向年籍不詳，綽號「阿德」
    之男子調安非他命供其施用四次，伊僅係幫忙調貨而以原價轉交，並未販賣予甲○○云云。經查，被告乙○○於八十八年六月一日晚上某時、八十八年七月一日
    晚上某時、八十八年十月二十五日晚上某時、八十八年十一月一日十六時五十分
    許，在桃園縣中壢市○○○街五四號住處、桃園縣中壢市○○路○段一二三號前
    、桃園縣中壢市○○○街五四號住處、桃園縣中壢市○○路○段一二三號前，以
    每包五千元（毛重四公克）、一萬元（毛重一０公克）、四萬元（毛重二兩）、
    二萬元（毛重一兩）之價格，連續販賣第二級毒品安非他命予甲○○四次，前三
    次錢均是被告甲○○直接交予被告等情，業據被告甲○○於警訊、偵查及於本院
    調查時證述甚詳（偵卷第七至八頁、第一０七頁、第一二二頁，本院八十九年四
    月十日訊問筆錄、八十九年五月五日訊問筆錄），被告於警訊中亦供承：我向他
    人調安非他命是一兩二萬元，雖以原價轉給甲○○，並未賺差價，但甲○○會拿
    些許安非他命給我做報酬，甲○○與綽號「阿德」者並不認識，錢是伊向甲○○
    收取，及直接交給「阿德」等語（偵卷第十三頁正面、本院八十九年四月十日訊
    問筆錄），並有安非他命一大包（毛重三五．六公克）扣案可稽，扣案之晶狀物
    送鑑定結果，含有甲基安非他命成份，此有法務部調查局檢驗通知書一紙附卷可
    憑。何況被告亦無法舉出綽號「阿德」者之年籍資料以實其說；再參酌甲○○為
    警查獲後，經警方授意隨以電話與其上手即被告乙○○連絡，於被告談妥購買安
    非他命事宜，即以每大包二萬元之價格販售後，被告甲○○隨即依約於八十八年
    十一月一日十六時五十分許，偕同喬裝其友人之警員吳建忠至被告乙○○上述工
    作地點附近取貨，於被告乙○○交付安非他命時，旋為偕同前往取貨之警員當場
    逮獲，並從被告乙○○身上起出安非他命一大包（毛重三五．六公克）之情，亦
    據證人即查獲本案之警員吳建忠於本院審理時證述甚詳（見本院八十九年六月十
    六日訊問筆錄），是以倘被告乙○○非欲販賣，為何與甲○○談妥交易價、量後
    隨即依約準備安非他命欲在上述地點交貨？又被告乙○○與甲○○間並無特殊之
    情誼，豈有干冒受刑罰制裁之危險，而僅為他人調貨，坐令自己虛耗勞費白忙一
    場而毫無所獲之理。綜上諸情，益徵被告乙○○確有前述販賣安非他命之犯行，
    要無可疑。其空言否認並持前揭情詞置辯，核屬卸責之詞，被告甲○○附和其詞
    ，供稱被告僅係幫忙調貨，均不足採信。又查被告乙○○於八十八年六月一日晚
    上某時、八十八年七月一日晚上某時、八十八年十月二十五日晚上某時以每包五
    千元、一萬元、四萬元之價格，販賣第二級毒品安非他命予甲○○三次，則被告
    乙○○販賣安非他命所得即應有五萬五千元之多。末查，於八十八年十一月一日
    該次，既屬為計誘被告乙○○而由警方授意甲○○向被告乙○○佯稱欲購買販賣
    安非他命，是以於甲○○本身自乏購買之真實意思，從而此次被告乙○○販賣安
    非他命之行為，客觀上並無達既遂之可能，自僅止於未遂，應予敘明。綜上所述
    ，本件事證已明，被告乙○○犯行洵堪認定，依法論科。
  （三）丙○○部分：
    訊據被告丙○○固承認欲幫溫秋雍交付上開數量之安非他命予甲○○之事實不諱
    ，惟矢口否認有何販賣毒品安非他命犯行，辯稱：伊僅係受溫秋雍之託，幫忙送
    予甲○○而已云云。經查，同案共犯溫秋雍以0000000000號行動電話
    為聯絡工具，及甲○○為警查獲後，經警方授意隨以上開電話與同案共犯溫秋雍
    及被告丙○○連絡購買安非他命事宜，於談妥一大包四萬元之價格後，被告丙○○隨即依約於八十八年十一月一日十七時許，攜帶安非他命抵達桃園縣中壢市○○路○段與裕國街口附近欲交貨，旋為在該處埋伏守候之警員逮獲，並當場於被
    告丙○○身上查扣安非他命一大包（毛重七０．二公克）等情，業據同案被告甲○○供述（見偵卷第九至一０頁、第六十七頁、第一０六頁、本院八十九年四月
    十日訊問筆錄），及證人吳建忠證述甚詳（見本院八十九年六月十六日訊問筆錄
    ），並有安非他命一大包（毛重七０．二公克）、及裝安非他命之牛皮袋、信封
    袋各一紙扣案可稽。而扣案之晶狀物送鑑定結果，含有甲基安非他命成份，此有
    法務部調查局檢驗通知書一紙附卷可憑，是以倘被告丙○○非欲販賣，為何於甲○○與同案共犯溫秋雍及被告丙○○談妥交易價、量後隨即依約準備安非他命在
    上址欲交貨？從而，被告丙○○確有前述販賣安非他命之犯行，要無可疑。其空
    言否認並持前揭情詞置辯，核屬卸責之詞，不足採信。末查被告丙○○此次犯行
    ，既屬為計誘被告而由警方授意甲○○向被告佯稱欲購買販賣安非他命，是以於
    甲○○本身自乏購買之真實意思，從而，此次被告丙○○販賣安非他命之行為，
    客觀上並無達既遂之可能，自僅止於未遂，應予敘明。本件事證已明，被告丙○○犯行洵堪認定，依法論科。
二、查安非他命屬毒品危害防制條例第二條第一項第二款所稱之第二級毒品。核被告
    甲○○所為係犯毒品危害防制條例第五條第二項之意圖販賣而持有第二級毒品罪
    ；被告乙○○所為係犯同條例第四條第二項之販賣第二級毒品罪及同條第五項、
    第二項之販賣第二級毒品未遂罪；被告丙○○所為係犯同條例第四條第五項、第
    二項之販賣第二級毒品未遂罪。（起訴書誤載第四項、第二項）公訴人認被告乙○○係犯同條例第八條第二項之轉讓第二級毒品罪，容有誤會，起訴法條應予變
    更。被告乙○○先後多次犯行，時間緊接，基本構成要件相同，顯係基於概括犯
    意反覆為之，應依連續犯規定論以情節較重之販賣第二級毒品既遂罪一罪，並依
    法僅就法定本刑為有期徒刑及罰金部分加重其刑，至法定本刑為無期徒刑部分，
    則依法不得加重。被告乙○○、丙○○等其販賣前持有安非他命之低度行為，應
    為販賣之高度行為所吸收，不另論罪。被告丙○○與溫秋雍間有犯意聯絡及行為
    之分擔，均為共同正犯。被告甲○○於被查獲後偵查中供出毒品來源，因而查獲
    乙○○、丙○○與溫秋雍涉嫌販毒，此經證人吳建忠證述屬實，依同條例第十七
    條之規定減輕其刑。再被告丙○○已著手於犯罪行為之實行而不遂，為未遂犯，
    爰依刑法第廿六條規定減輕其刑，並按既遂犯之刑減輕之。爰審酌被告等犯罪動
    機、目的、次數、價額、所可能獲取利益之多寡、所生危害及犯後態度等一切情
    狀，分別量處如主文所示之刑。
三、扣案之毒品安非他命三大包（毛重分別為七０．二公克、三五．六公克、及一七
    ．六公克）、三中包（毛重一七．一公克）、二十五小包（每包毛重均零點八公
    克，合計毛重二０公克）（以上總計驗餘淨重一四二．四八公克），及含安非他
    命殘渣保濟丸罐一個，均應依毒品危害防制條例第十八條第一項前段規定，沒收
    銷燬之；乙○○販賣安非他命所得五萬五千元，應依同條例第十九條第一項規定
    ，諭知沒收之，如全部或一部不能沒收時，以其財產抵償之；另扣案之電子秤一
    台、塑膠袋四只、裝安非他命之牛皮袋、信封袋各一紙，均屬被告甲○○、丙○○所有供其犯罪所用之物，業據其於本院審理時供承在卷，應依毒品危害防制條
    例第十九條第一項之規定併予以宣告沒收。至扣案之吸食器一組與本案無關，爰
    不併予沒收，附此敘明。
據上論斷，應依刑事訴訟法第二百九十九條第一項前段、第三百條，毒品危害防制條
例第四條第二項、第五項、第五條第二項、第十七條、第十八條第一項前段、第十九
條第一項，刑法第十一條、第二十八條、第五十六條、第二十六條，判決如主文。
本案經檢察官魏雯祈到庭執行職務。
中      華      民      國    八十九    年      七      月     十四     日
                              臺灣桃園地方法院刑事第二庭
                                  法  官  曾 正 耀
右正本證明與原本無異。
如不服本判決，應於判決送達後十日內向本院提出上訴狀( 應附繕本 )，上訴於
臺灣高等法院。
                                  書記官  蘇    萱
中        華        民        國   八十九   年    七    月     十四     日
附論罪科刑依據之法條：
毒品危害防制條例第四條
毒品危害防制條例第五條第二項：意圖販賣而持有第二級毒品者，處五年以上有期徒刑
                              ，得併科新臺幣五百萬元以下罰金。


司法院資訊處製作；財團法人民間司法改革基金會備份。
